# 请教陈版主：合并净资产问题

提问人：1184209667 时间：2020-01-11 10:12:29
请教陈版主：
层级持股（收购是折价）下，a持有b股权84%，b持有c股权90%，c持有d股权94%，同时a持有c股权3.5%，a持有d股权1.2%。b公司合并完净资产（总）为 17 亿，而到a公司合并完净资产（总）为 15 亿，请教各位这 2 亿的减少额如何解释？是折价收购导致吗？归属于母公司净资产与少数股东权益的合计感觉不会减少？
谢谢陈版～
image.jpg
(30.59 KB, 下载次数: 2)
2020-1-11 10:10 上传

回答人：chenyiwei
不清楚具体背景，理论上此时A合并报表层面的净资产总额（含少数股东权益，下同）不应小于B的合并报表，但也可能因为A对C、D的直接持股与B合并报表中的少数股东权益抵销而导致你说的情况。总之建议重新复核合并过程，确保各层级的合并结果都是分别合理的。